# 请问在IAS中贷款和应收款项与持有至到期投资的区别。

提问人：singley 时间：2014-03-12 15:35:28
(ii) Loans and receivables Loans and receivables are non-derivative financial assets with fixed or determinable payments that are not quoted in an active market. They are presented as current assets, except for those expected to be realised later than 12 months after the balance sheet date which are presented as non-current assets. Loans and receivables are presented as “trade and other receivables” (Note 17 and 20), “cash and cash equivalents” (Note 12) and “restricted cash” (Note 13) on the balance sheet. (iii) Held-to-maturity financial assets Held-to-maturity financial assets are non-derivative financial assets with fixed or determinable payments and fixed maturities that the Group’s management has the positive intention and ability to hold to maturity. If the Group were to sell other than an insignificant amount of held-to-maturity financial assets, the whole category would be tainted and reclassified as available-for-sale. They are presented as non-current assets, except for those maturing within 12 months after the balance sheet date which are presented as current assets.
CPA教材上说 两者主要区别是前者在公开市场上没有报价，而后者有，且若无报价，则不可分类为持有至到期投资。不知IAS是否有类似规定？ 客户的委托贷款、信托贷款（无公开报价）被分类为持有至到期投资，不知在是否恰当（分别在国际准则与中国准则背景下）？

回答人：chenyiwei
CAS和IFRS在金融资产分类方面没有差异。 委托贷款没有活跃市场，因此不应作为“持有至到期投资”，只能作为“贷款和应收款项”。
在中国准则下，证监会公告[2010]37号明确规定持有至到期投资应有活跃市场，可以取得市场价格。IFRS下虽无明确规定，但从IAS 39 第 9 段中规定主体不应将符合贷款和应收款项定义的项目指定为持有至到期投资这一点看，与中国准则没有实质性差异。

提问人：singley 时间：2014-03-12 22:09:36
感谢陈版，四大把客户的委托贷款，信托贷款分类为 Held-to-maturity financial assets 中的 Unlisted investment funds. Unlisted 这个词这么明显，不知道是四大对准则理解有问题还是另有规定？

回答人：chenyiwei
应该不会“另有规定”。我一直不主张作为持有至到期投资。不过，对unlisted应作广义理解，在资本市场发达的地方，资本市场分为多个层次，并非只有在交易所上市才算是活跃市场。